【裁判字號】    92,簡,227
【裁判日期】    921030
【裁判案由】    違反入出國及移民法等
【裁判全文】
臺灣桃園地方法院刑事判決                          九十二年度簡字第二二七號
    公  訴  人  臺灣桃園地方法院檢察署檢察官
    被      告  甲○○
右列被告因入出國及移民法等案件，經檢察官提起公訴（九十二年度偵字第一五二九
九號），本院訊問後，認為宜以簡易判決處刑，不經通常審判程序，逕予簡易處刑判
決如左：
     主  文
甲○○共同未經許可入國，處有期徒刑參月，如易科罰金，以參佰元折算壹日。扣案
之偽造之「乙○○」身分證壹紙沒收。
    事實及理由
一、甲○○無犯罪前科。甲○○係大陸地區人民，明知大陸地區人士入境台灣，應向
    內政部警政署入出境管理局申請許可，甲○○為圖來台工作，竟於民國九十二年
    七月間在大陸廣東省經由某大陸女性朋友之介紹與某不詳姓名成年人士所組成之
    偷渡集團基於犯意聯絡與行為分擔，以新台幣（下同）二十萬元之代價，由上開
    集團安排於九十二年七月十日晚上在大陸福建省某海岸搭乘某不詳漁船出海而於
    二、三日後晚間抵台灣地區某海岸偷渡上岸，未經我國政府許可入境，上岸後甲
    ○○旋即由該集團成員之某不詳姓名年成男子帶往某處照相館拍照並安排居住處
    ，數日後即由該集團另一名不詳姓名之成年男子取得已貼甲○○相片之偽造「乙
    ○○」中華民國身分證一張，供甲○○在中華民國方便謀求工作用，足以生損害
    於乙○○本人及戶政機關戶政管理之正確性，嗣於九十二年九月二十四日凌晨一
    時四十分許甲○○乘坐由在台灣結識且不知情之朋友黃正坤駕駛之八八九五－Ｆ
    Ｓ自用小客車行經桃園縣桃園市○○路與民安路口時因車速過快遭警攔下盤查，
    甲○○出示行使偽造之「乙○○」國民身分證供警查察，惟旋即為警識破而查獲
    。案經桃園縣警察局移送台灣桃園地方法院檢察署檢察官偵查起訴。
二、右揭事實已據被告甲○○於警訊、偵查及本院調查時自白不諱，而被告係未向內
    政部警政署入出境管理局申請許可而入境台灣一節，有入出境查詢結果電腦資料
    一紙在卷可稽，又證人乙○○於九十年八月十四日申請補發之中華民國身分證未
    曾遺失現仍持用及被告於右述時、地出示行使偽造「乙○○」身分證供警查察之
    情，亦據證人黃正坤於九十二年九月二十四日警訊、證人乙○○於九十二年十月
    九日偵訊時陳述甚詳，並有自被告甲○○查扣之「乙○○」身分證與證人乙○○
    於九十二年十月九日偵訊時庭呈之身分證影印附卷可稽，足見被告之自白與事實
    相符，本件事證明確，被告犯行堪以認定，應依法論科。
三、被告係大陸地區人士，未經向內政部警政署入出境管理局申請許可，而於九十二
    年七月十日晚間在大陸福建海岸搭乘漁船抵台灣某海岸而偷渡上岸入境，核其所
    為係犯入出國及移民法第五十四條未經許可入國罪，又其提供照片取得偽造「乙
    ○○」身分證進而行使，係犯刑法第二百十六條、第二百十二條之行使偽造特種
    文書罪，其偽造國民身分證之低度行為，應為行使之高度行為所吸收，不另論罪
    ，被告與該不詳姓名成年人士所組成之偷渡集團就上開二犯行，有犯意聯絡與行
    為分擔，為共同正犯，而被告所犯上述二罪，有手段、目的之牽連犯關係，應依
    刑法第五十五條規定從一重論以入出國移民法第五十四條之未經許可入國罪。而
    本件被告於本院訊問時坦承犯行，檢察官並當庭表示具體求刑有期徒刑三月，如
    易科科罰金以三百元折算一日，被告亦當庭表示同意願受科刑之範圍為有期徒刑
    三月（見本院九十二年十月二十四訊問筆錄），本院審酌被告犯罪之動機係為來
    台灣工作賺錢、其等之品性、生活狀況、智識程度、犯罪所生之危害及犯罪後坦
    承之態度等情狀，諭知如主文所示之刑，與易科罰金之折算標準，並諭知爰於其
    求刑之範圍內。扣案之偽造「乙○○」身分證一紙，為被告所有供本件犯罪所用
    之物，應依刑法第三十八條第一項第二款規定宣告沒收。本件依刑事訴訟法第四
    百五十五條之一第二項之規定，被告及檢察官對於本件均不得上訴。
四、本件係檢察官依通常程序起訴之案件，經本院訊問後，被告自白犯罪，認為宜以
    簡易判決處刑，爰不經通常審判程序，逕以簡易判決處刑。
五、據上論斷，應依刑事訴訟法第四百四十九條第二項、第四百五十五條之一第二項
    ，入出國及移民法第五十四條，刑法第二十八條、第二百十六條、第二百十二條
    、第五十五條、第四十一條第一項前段、第三十八條第一項第二款，罰金罰鍰提
    高標準條例第二條，逕以簡易判決處刑如主文。
本件不得上訴。
中      華      民      國    九十二    年      十      月    三十      日
                              臺灣桃園地方法院刑事第五庭
                                      法  官 林 婷 立
右正本證明與原本無異。
                                      書記官 楊 鳳 滿
中      華      民      國    九十二     年     十      月    三十      日
附錄論罪科刑條文全文：
入出國及移民法第五十四條
未經許可入出國或受禁止出國處分而出國者，處三年以下有期徒刑、拘役或併科九萬
元以下罰金。
中華民國刑法第二百一十二條
 (偽造變造特種文書罪)
偽造、變造護照、旅券、免許證、特許證及關於品行、能力服務或其他相類之證書、
介紹書，足以生損害於公眾或他人者，處一年以下有期徒刑、拘役或三百元以下罰金
。
中華民國刑法第二百一十六條
 (行使偽造變造或登載不實之文書罪)
行使第二百十條至第二百十五條之文書者，依偽造、變造文書或登載不實事項或使登
載不實事項之規定處斷。


司法院資訊處製作；財團法人民間司法改革基金會備份。
